# εἰσβάλλω, εἰσβαλῶ, εἰσέβαλον

[εἰσβάλλω](https://en.wiktionary.org/wiki/εἰσβάλλω)

I throw into. See [βάλλω](https://en.wiktionary.org/wiki/βάλλω).

| Tense      |   sing/1st |        2nd |          3rd |     plur/1st |         2nd |            3rd | Infinitive |
|------------|-----------:|-----------:|-------------:|-------------:|------------:|---------------:|:----------:|
| Present    |         –ω |       –εις |          –ει |        –ομεν |        –ετε |       –ουσι(ν) | 1pp + –ειν |
|            |   εἰσβᾰ́λλω | εἰσβᾰ́λλεις |    εἰσβᾰ́λλει |  εἰσβᾰ́λλομεν |  εἰσβᾰ́λλετε | εἰσβᾰ́λλουσῐ(ν) | εἰσβᾰ́λλειν |
| Future     |        –σω |      –σεις |         –σει |       –σομεν |       –σετε |      –σουσι(ν) | 2pp + –ειν |
|            |    εἰσβᾰλῶ |  εἰσβᾰλεῖς |     εἰσβᾰλεῖ |  εἰσβᾰλοῦμεν |  εἰσβᾰλεῖτε |  εἰσβᾰλοῦσῐ(ν) | εἰσβᾰλεῖν  |
| Imperfect  |        –ον |        –ες |        –ε(ν) |        –ομεν |        –ετε |            –ον |     -      |
|            | εἰσέβᾰλλον | εἰσέβᾰλλες | εἰσέβᾰλλε(ν) | εἰσέβᾰ́λλομεν | εἰσέβᾰ́λλετε |     εἰσέβᾰλλον |     -      |
| 2nd Aorist |        –ον |        –ες |        –ε(ν) |        –ομεν |        –ετε |            –ον |  3pp +-αἰ  |
|            |  εἰσέβᾰλον |  εἰσέβᾰλες |  εἰσέβᾰλε(ν) |  εἰσέβᾰ́λομεν |  εἰσέβᾰ́λετε |      εἰσέβᾰλον | εισβᾰλεῖν  |



Introduced in Chapter 11.
